# 请教陈版和各位老师，采矿权开始摊销的时间？

提问人：lujinhai 时间：2022-08-27 10:44:23
问题描述：A公司取得采矿权后，由于需要经过一段时间建设区，在建设期相关采矿权未计提摊销。 2019 年 4 月份企业开始投产试运行，假设至 2020 年 12 月末相关在建工程达到预定使用状态转固至固定资产，那么无形资产开始摊销是从 2019 年 4 月份的试生产开始摊销，还是从固定资产正式转固时开始摊销？

回答人：chenyiwei
建议从开始试生产之日开始摊销采矿权。否则试生产期间的产出无对应的摊销成本，并不合理。